【裁判字號】    92,毒抗,117
【裁判日期】    920627
【裁判案由】    聲請觀察勒戒
【裁判全文】
臺灣高等法院高雄分院刑事裁定                    九十二年度毒抗字第一一七號
    抗  告  人
    即  被  告  甲○○
右列抗告人因違反毒品危害防制條例聲請觀察勒戒案件，不服臺灣高雄地方法院九十
二年度毒聲字第三三三九號中華民國九十二年五月二十六日第一審裁定（聲請案號：
臺灣高雄地方法院檢察署九十二年度毒偵字第三一三六號），提起抗告，本院裁定如
左：
      主  文
抗告駁回。
      理  由
一、檢察官聲請及原審裁定意旨略以：被告甲○○於九十二年三月十七日十三時二十
    五分回溯二十四小時內某時許（不含為警查獲後採尿前之時間），在不詳地點，
    施用第二級毒品ＭＤＭＡ，為警於九十二年三月十七日三時許，在高雄市○○○
    路一四０號「侏儸紀ＰＵＢ」內查獲，訊據被告雖矢口否認前揭犯行，惟其於警
    局所採集之尿液經送檢驗結果，呈ＭＤＭＡ陽性反應，有高雄市立凱旋醫院煙毒
    尿液檢驗成績書一紙附卷可稽，足認被告所辯不足採信，其施用毒品之犯行堪以
    認定，爰依毒品危害防治條例第二十條第一項、觀察勒戒處分執行條例第三條第
    一項、第二項規定，裁定將被告送勒戒處所觀察、勒戒等情。
二、抗告意旨略以：抗告人即被告甲○○（下稱被告）於九十二年三月十七日清晨一
    時，在侏儸紀ＰＵＢ店消費，警方突然到場臨檢，直到六時才被警方帶走，在侏
    儸紀店內等候警方帶離期間，被告因口渴喝了桌上飲料，而當晚場面混亂，一堆
    毒品到處丟棄，未能確保被告所喝飲料未遭人置入毒品，被告確無故意服用毒品
    云云。
二、經查：被告於民國九十二年三月十七日凌晨三時經警查獲後，採集尿液送往高雄
    市立凱旋醫院以免疫學分析法、氣相層析質譜儀分析法（ＧＣ／ＭＳ）初驗結果
    ，呈現毒品ＭＤＭＡ陽性反應，有高雄市立凱旋醫院九十二年四月二日高市凱醫
    檢字第九四０號尿液檢驗成績書乙紙附卷可稽，而被告於當日十三時二十五分遭
    警採尿，有筆錄可按，足認被告於九十二年三月十七日十三時二十五分採尿起回
    溯二十四小時內（不含為警查獲後採尿前之期間），確實曾在某不詳地點施用第
    二級毒品ＭＤＭＡ一次無訛。原審依毒品危害防制條例第二十條第一項、觀察勒
    戒處分執行條例第三條第一項規定，裁定將抗告人送勒戒處所觀察、勒戒，經核
    並無不合。抗告人抗告意旨，仍執陳詞否認施用毒品ＭＤＭＡ，指摘原裁定不當
    ，為無理由，應予駁回。
三、據上論結，應依刑事訴訟法第四百十二條，裁定如主文。
中      華      民      國    九十二    年      六      月    二十七    日
                              臺灣高等法院高雄分院刑事第七庭
                                  審判長法官  李春昌
                                        法官  黃憲文
        法官  莊飛宗
右正本證明與原本無異。
不得再抗告。
                                  法院書記官  張明賢
中      華      民     國     九十二      年      六      月     三十   日


司法院資訊處製作；財團法人民間司法改革基金會備份。
